【裁判字號】    95,上訴,3556
【裁判日期】    951130
【裁判案由】    毒品危害防制條例
【裁判全文】
臺灣高等法院刑事判決                95年度上訴字第3556號
上  訴  人
即  被  告  甲○○
上列上訴人因毒品危害防制條例案件，不服臺灣板橋地方法院95
年度訴字第2140號，中華民國95年8月23日第一審判決（起訴案
號：臺灣板橋地方法院檢察署95年度毒偵字第2463號），提起上
訴，本院判決如下：
    主  文
上訴駁回。
    事  實
一、甲○○曾於民國（下同）83年間違反肅清煙毒條例案件，經
    原審法院於83年8月31日以83年度訴字第666號判決有期徒刑
    3 年4月，83年11月23日經本院以83年度上訴字第6538號判
    決駁回上訴確定；又於84年間因違反肅清煙毒條例案件，經
    原審法院於84年11月27日以84年度訴字2474號判決判處有期
    徒刑3年6月，85年1月25日經本院以85年度上訴字第88號判
    決駁回上訴確定，接續執行，於93年11月7日縮刑期滿執行
    完畢。甲○○又於88年間因施用毒品，經原審法院於88 年
    11月18日以88年度毒聲字第7314號裁定送觀察勒戒後，認有
    繼續施用毒品傾向，由原審法院於90年2月23日以90年度毒
    聲字第894號裁定強制戒治，嗣經戒治滿3月且評定合格，由
    原審法院於90年7月24日以90年度毒聲字第3109號裁定停止
    強制戒治，所餘戒治期間付保護管束，自90年8月10日停止
    戒治，91年2月25日戒治期滿執行完畢，由臺灣板橋地方法
    院檢察署檢察官於91年3月18日以91年度戒毒偵字第152 號
    不起訴處分。詎甲○○猶不知悔改，於上開強制戒治執行完
    畢5年以內，基於施用第一級毒品海洛因之犯意，於95年1
    月13日在臺北縣三重市○○○路上某家KTV，以摻食香煙之
    方式，施用第一級毒品海洛因。嗣於95年1月14日晚間9時，
    為警於臺北縣三重市○○街104號5樓D室，查獲甲○○與友
    人李婕綾，並扣得李婕綾所有，與甲○○所犯本件施用第一
    級毒品海洛因罪行無涉之注射針筒5支、海洛因殘渣袋2個、
    玻璃球吸食器2個及吸管分裝器1支。
二、案經臺北縣政府警察局蘆洲分局報請臺灣板橋地方法院檢察
    署檢察官偵查起訴。
    理  由
一、被告甲○○於上開時地施用第一級毒品海洛因之犯行，迭據
    被告於原審進行準備程序及審理時供認不諱（詳參原審95年
    8 月9日準備程序筆錄、簡式審判筆錄）。而被告為警查獲
    後採集尿液送臺灣檢驗科技股份有限公司以酵素免疫分析法
    、氣相層析質譜儀法檢驗結果，確為鴉片類陽性反應，此有
    該公司95年2月8日濫用藥物尿液檢驗報告書1件在卷可稽（
    詳參臺灣板橋地方法院檢察署95年度偵字第2064號卷第47頁
    ）。堪認被告前開不利於己之自白，與事實相符。被告雖於
    警詢及檢察官訊問時否認曾於採尿前26小時以內某時施用第
    一級毒品海洛因之犯行云云（同前偵查卷第11頁95年1月14
    日警詢筆錄、第34頁95年1月15日訊問筆錄），然此與前揭
    積極證據有悖，不足採信。事證明確，被告犯行洵堪認定。
二、被告行為後，刑法於94年2 月2 日修正公布，95年7 月1 日
    施行。修正後刑法第2條第1項規定：「行為後法律有變更者
    ，適用行為時之法律。但行為後之法律有利於行為人者，適
    用最有利於行為人之法律」，係規範行為後法律變更所生新
    舊法律比較適用之準據法，於新法施行後，應適用修正後刑
    法第2條第1項之規定，為「從舊從輕」之比較。且比較時應
    就罪刑有關之共犯、未遂犯、想像競合犯、牽連犯、連續犯
    、結合犯，以及累犯加重、自首減輕暨其他法定加減原因（
    如身分加減）與加減例等一切情形，綜其全部罪刑之結果而
    為比較（最高法院95年第8次刑事庭會議決議參照）。又比
    較適用最有利於行為人之法律，應就罪刑有關之一切情形，
    比較其全部之結果，而為一體之適用，不應一部分適用新法
    ，一部分適用舊法（最高法院29年上字第964號判例意旨參
    照）。經查：修正前刑法第47規定：「受有期徒刑之執行完
    畢者，或受無期徒刑或有期徒刑一部之執行而赦免後，5 年
    以內再犯有期徒刑以上之罪者，為累犯，加重本刑至二分之
    一」；修正後刑法第47條第1項則規定：「受徒刑之執行完
    畢，或一部之執行而赦免後，5年以內故意再犯有期徒刑以
    上之罪者，為累犯，加重本刑至二分之一」。因本件為故意
    犯罪，不論依修正前之刑法第47條，或修正後之刑法第47條
    第1項之規定，均構成累犯，故依刑法第2條第1項前段規定
    ，適用修正前刑法第47條規定論以累犯。
三、核被告甲○○所為，係犯毒品危害防制條例10條第1項之施
    用第一級毒品罪。其施用毒品前持有之低度行為，應為施用
    之高度行為所吸收，不另論罪。而被告曾於83年間違反肅清
    煙毒條例案件，經原審法院於83年8月31日以83年度訴字第
    666號判決有期徒刑3年4月，83年11月23日經本院以83年度
    上訴字第6538號判決駁回上訴確定；又於84年間因違反肅清
    煙毒條例案件，經原審法院於84年11月27日以84年度訴字
    2474號判決判處有期徒刑3年6月，85年1月25日經本院以85
    年度上訴字第88號判決駁回上訴確定，接續執行，於93 年
    11月7日縮刑期滿執行完畢，此有本院被告前案紀錄表1件附
    卷可考，其於前案執行完畢後5年以內再為本件施用第一級
    毒品犯行，應依修正前刑法第47條之規定，論以累犯，並加
    重其刑。原審認被告事證明確，依毒品危害防制條例第10條
    第1項，刑法第2條第1項前段、修正前刑法第47條，並審酌
    被告曾有數次施用毒品前科，復為本件犯行、犯罪動機、目
    的、手段、施用毒品為自戕行為，尚未對他人直接造成損害
    ，及其犯罪後坦承犯行等一切情狀，量處被告有期徒刑七月
    。而扣案第一級毒品海洛因殘渣袋2個、注射針筒5支、玻璃
    球吸食器2個、吸管分裝器1支，均屬李婕綾所有，且與被告
    所為本件施用第一級毒品犯行無涉，業據被告於警詢、檢察
    官訊問、原審簡式審判時供述明確，無從併予宣告沒收銷燬
    或沒收。經核原審認事用法，均無不當，量刑亦屬妥適，被
    告上訴未具理由，為無理由，應予駁回。
四、被告經合法傳喚，無正當之理由不到庭，爰不待其陳述，逕
    行判決。
據上論斷，應依刑事訴訟法第368條、第371條，判決如主文。
本案經檢察官蔡薰慧到庭執行職務。
中    華    民    國    95    年    11    月    30    日
                  刑事第十二庭  審判長法  官  蔡永昌
                                      法  官  施俊堯
                                      法  官  張正亞
以上正本證明與原本無異。
如不服本判決，應於收受送達後十日內向本院提出上訴書狀，其
未敘述上訴之理由者並得於提起上訴後十日內向本院補提理由書
（均須按他造當事人之人數附繕本）。
                                      書記官  鄭信昱
中    華    民    國    95    年    11    月    30    日
附錄：本案論罪科刑法條全文
毒品危害防制條例第10條第1項
施用第一級毒品者，處 6 月以上 5 年以下有期徒刑。
施用第二級毒品者，處 3 年以下有期徒刑。


司法院資訊處製作；財團法人民間司法改革基金會備份。
